# 请教陈版~长投坏账后转让

提问人：Yanlinqin 时间：2012-01-20 14:24:48
从合并报表的角度，对子公司的长投在合并资产负债表上体现为具体的资产和负债。因此，合并报表上处置对子公司长投的损益为取得的价款（ 400 万元）减去处置前合并资产负债表层面子公司净资产（资产和负债之差）份额、相关税费。

回答人：chenyiwei
基本上是这样。另外对此类交易，要特别关注是否属于隐蔽的关联交易，转让定价是否公允。